【裁判字號】    94,訴,886
【裁判日期】    950929
【裁判案由】    違反毒品危害防制條例
【裁判全文】
臺灣新竹地方法院刑事判決               94年度訴字第886號
公  訴  人  臺灣新竹地方法院檢察署檢察官
被      告  乙○○
指定辯護人  本院公設辯護人甲○○
上列被告因違反毒品危害防制條例案件，檢察官提起公訴（94年
度核退偵字第131號）及移送併辦（94年度毒偵字第2263號、95
年度毒偵251、591號）後，聲請改依協商程序而為判決，本院判
決如下：
    主  文
乙○○連續施用第一級毒品，累犯，處有期徒刑玖月。又連續施
用第二級毒品，累犯，處有期徒刑捌月。應執行有期徒刑壹年
月。扣案之第一級毒品海洛因包（毛重零點玖公克、零點玖公
克、零點公克）、第二級毒品安非他命玖包（毛重總重捌點捌
伍公克）及沾有第一級毒品海洛因香煙壹支，均沒收銷燬之。
    事實及理由
一、犯罪事實：乙○○前因施用毒品案件，經臺灣桃園地方法院
    於87年9月2日以86年易字第4658號裁定送觀察、勒戒後，認
    無繼續施用毒品之傾向，再由同院於87年10月21日以86年度
    易字第4658號判決免刑在案。復因施用第二級毒品案件，經
    同院於89年6月23日以89年度毒聲字第4132號裁定送觀察、
    勒戒後，認有繼續施用毒品之傾向，復經同院於89年11月15
    日以89年毒聲字7200號裁定令入戒治處所施以強制戒治，復
    於90年4月26日停止戒治，所餘戒治期間付保護管束，而於
    90年11月16日未經撤銷停止戒治執行期滿。刑責部分則經同
    院以89年度易字第3103號判決，處有期徒行5月確定，並於
    93年8月9日假釋出監，於93年11月11日保護管束期滿執行完
    畢。詎仍不知悔改，於上開強制戒治執行完畢釋放後5年內
    ，分別基於施用第一級毒品海洛因及第二級毒品安非他命之
    概括犯意，連續於(一)94年7月29日下午某時，在新竹縣竹北
    市○○○路某處，將第一級毒品海洛因加入香菸內吸食；另
    將第二級毒品安非他命加入玻璃球內，以打火機加熱燒烤成
    煙吸食煙霧方式，分別施用第一級毒品海洛因及第二級毒品
    安非他命各1次。(二)94年10月28日白天某時，在新竹縣五峰
    鄉○○○路上，將第一級毒品海洛因加入香菸內吸食；另將
    第二級毒品安非他命加入玻璃球內，以打火機加熱燒烤成煙
    吸食煙霧方式，分別施用第一級毒品海洛因及第二級毒品安
    非他命各1次。(三)94年12月12日下午4、5時許，在新竹市○
    ○市○○路某處，將第一級毒品海洛因加入香菸內吸食；另
    將第二級毒品安非他命加入玻璃球內，以打火機加熱燒烤成
    煙吸食煙霧方式，分別施用第一級毒品海洛因及第二級毒品
    安非他命各1次。(四)95年3月9日上午某時，在其位於新竹縣
    竹北市住處，將第一級毒品海洛因加入香菸內吸食；另將第
    二級毒品安非他命加入玻璃球內，以打火機加熱燒烤成煙吸
    食煙霧方式，分別施用第一級毒品海洛因及第二級毒品安非
    他命各1次。嗣於(一)94年7月29日晚上11時40分許，為警在新
    竹縣竹北市縣○○路88號樂多遊藝場執行搜索並查核在場人
    員身分時，因發現其女友羅翁雅婷（所涉施用毒品部分，另
    行由臺灣新竹地方法院檢察署檢察官提起公訴）持「楊欣瑜
    」之國民身分證受檢（所涉侵占部分，另行由臺灣新竹地方
    法院檢察署檢察官偵查中），經再次確認羅翁雅婷之身分後
    ，始知其業經臺灣板橋地方法院檢察署發布通緝在案，乃當
    場將之逮捕並附帶搜索其所攜帶交乙○○保管之背包，遂在
    其內扣得羅翁雅婷所有之第二級毒品安非他命9包、沾有第
    一級毒品海洛因之香菸1支等物，而查獲上情。(二)於94年10
    月28日下午9時30分，經警通知到案說明，並採集尿液送驗
    ，始知上情。(三)於94年12月12日下午6時許，在新竹縣芎林
    鄉下山村76號為警查獲持有第一級毒品海洛因3包，始悉上
    情。(四)95年3月9日下午5時許，在新竹縣芎林鄉下山村7鄰下
    山76號查獲，始悉上情。
二、案經新竹縣警察局竹北分局、橫山分局及新竹市警察局第二
    分局報請臺灣新竹地方法院檢察署檢察官偵查起訴。
三、證據：
  (一)被告於乙○○於本院訊問中之自白。
  (二)昭信科技科顧問股份有限公司94年8月12日、12月23日、95
    年1月3日，所出具之濫用藥物尿液檢驗報告3紙。及臺灣檢
    驗科技股份有限公司95年3月27日所出具之濫用藥物尿液檢
    驗報告1紙。
  (三)辦理煙毒、麻醉藥品案件尿液送驗受檢人真實姓名代號對照
    表4紙。
三、本件經檢察官與被告於審判外達成協商之合意且被告已認罪
    ，其合意內容為：被告願受科刑範圍為(一)連續施用第一級毒
    品海洛因，累犯，願受有期徒刑9月之宣告。(二)連續施用第
    二級毒品安非他命，累犯，願受有期徒刑8月之宣告。(三)合
    併定執行刑為有期徒刑1年3月。(四)扣案物依法沒收。經查，
    上開協商合意並無刑事訴訟法第455條之4第1項所列情形之
    一，檢察官聲請改依協商程序而為判決，本院爰不經言詞辯
    論，於協商合意範圍內為協商判決，合予敘明。
四、應適用之法條：刑事訴訟法第455條之4第2項、第455條之8
    ，毒品危害防制條例第10條第1項、第2項、第18條第1項前
    段，刑法第11條、第2條第1項前段、修正前第56條、修正前
    第47條、。
五、本案起訴書及併案意旨書所載被告分別連續施用第一級毒品
    海洛因及第二級毒品安非他命之時間、地點、方式，業經公
    訴人於本院準備程序時當庭更正如上揭犯罪事實項下所載，
    並此敘明。
六、本判決除有刑事訴訟法第455條之4第1項第1款、第2款、第4
    款、第6款、第7款所定情形之一，或違反同條第2項規定者
    外，檢察官與被告均不得上訴。
七、如有前項得上訴之情形，得自收受判決送達之日起10日內，
    向本院提出上訴書狀，上訴於第二審法院。
中    華    民    國    95    年    9     月    29    日
                  刑事第二庭    法  官  方鴻愷
以上正本證明與原本無異。
中    華    民    國    95    年    9     月    29    日
                                書記官  吳美雲
附錄本案論罪科刑法條：
毒品危害防制條例第10條
施用第一級毒品者，處6月以上5年以下有期徒刑。
施用第二級毒品者，處3年以下有期徒刑。


司法院資訊處製作；財團法人民間司法改革基金會備份。
